【裁判字號】    89,易,633
【裁判日期】    890324
【裁判案由】    公共危險
【裁判全文】
臺灣臺南地方法院刑事判決                          八十九年度易字第六三三號
    公  訴  人  臺灣臺南地方法院檢察署檢察官
    被      告  甲○○
右列被告因公共危險案件，經檢察官提起公訴（八十九年度偵字第一○一○號），本
院判決如左：
    主  文
甲○○預備放火燒燬現有人所在之建築物，處拘役參拾日，如易科罰金，以參佰元折
算壹日。
扣案之內裝有汽油之寶特瓶壹瓶及打火機壹個均沒收之。
    事  實
一、甲○○於民國八十九年一月九日十九時五十分許，因不滿妻子事先未告知與安順
    教堂人員至何處遊玩，且亦未回家，竟基於放火之故意，持內裝有約三分之二滿
    汽油之保特瓶一瓶及打火機等物，至位於臺南市○○區○○路二段四百七十三號
    現有人所在之建築物之安順教堂內，準備找教會人員理論並伺機預備點火而燒毀
    現有人所在之建築物，然尚未點火。嗣經教會內人員發覺，因而報警查獲，並當
    場扣得其所用供以犯本罪所用之內裝有汽油之保特瓶一瓶及打火機一個等物。
二、案經臺南市警察局第三分局報請臺灣臺南地方法院檢察署檢察官偵查起訴。
    理  由
一、訊之被告甲○○矢口否認有何預備縱火之犯行，辯稱：因伊太太是大陸人，當天
    只說要出去，結果到晚上還未回家，伊就去教堂找太太，是有帶扣案物品去，來
    回好幾趟，當時因喝醉酒迷迷糊糊，也不知道自己為何會這樣，伊並無預備縱火
    之故意，在警局的筆錄是警員自己寫的云云，經查：右揭事實業據證人蘇瓊文於
    警、偵訊及王彥方於偵訊時均證述：看到被告進入教會內亂闖，並按喇叭，不久
    後闖至二樓，說要找他太太，他在教會內逛來逛去，又回來，身上帶著一把水果
    刀，手持寶特瓶一罐裝有汽油，並拿著汽油走來走去等語綦詳，並經被告於歷次
    警、偵訊時自承：確持汽油一瓶及水果刀要和安順教堂之同仁理論等情，並有內
    裝有汽油之寶特瓶一瓶及打火機一個扣案可資佐證，暨該保特瓶之照片二幀附於
    警卷中可稽，被告既攜帶內裝有汽油之保特瓶及打火機至安順教會找人理論，並
    在教會內走來走去，且該保特瓶內尚有超過三分之二容量之汽油，實難認被告僅
    係單純攜帶上開物品至教會，而應認被告攜帶內裝汽油之保特瓶至安順教會找人
    理論時主觀上應有縱火之故意無誤，惟其既未將汽油點著，是其所為顯尚未達「
    實行足以實現構成要件行為」之「著手」程度，應屬預備階段，是以被告上開所
    辯無非卸責之詞，不足採信。又安順教會平常有人上班，星期假日亦有聚會，本
    件案發時教會內並有證人蘇瓊文、王彥方、楊心慈及楊心盈在場等情，亦據證人
    蘇瓊文於警、偵訊時證述在卷，足認該教會為現有人所在之建築物甚明，本件事
    證明確，被告犯行堪以認定。
二、核被告甲○○預備放火燒燬現有人所在之建築物，所為係犯刑法第一百七十三條
    第四項、第一項之公共危險罪。又公訴意旨認被告攜帶上揭內裝有汽油之寶特瓶
    及打火機等物至安順教會時尚揚言同歸於盡，已據被告於警訊時自承在卷等情，
    業據被告堅決否認，且證人蘇瓊文於歷次警、偵訊及證人王彥方於偵訊時均證稱
    ：被告未說任何恐嚇的話等語甚詳，是尚難僅以被告之警訊自白即為此認定，併
    此敘明。爰審酌被告犯罪之動機、目的、所受之刺激、手段、品行、智識程度、
    所生危害及犯罪後之態度等一切情狀，量處如主文所示之刑，並諭知易科罰金之
    折算標準，以資懲儆。又扣案之內裝有汽油之寶特瓶一瓶及打火機一個，為供被
    告犯罪所用之物，且為其所有，業據其供述在卷，應依刑法第三十八條第一項第
    二款之規定宣告沒收之。至於扣案之水果刀一把尚非供被告犯上揭罪行所用、預
    備或所得之物；及鐮刀一把非被告所有，均不予宣告沒收之，併此敘明。
據上論斷，應依刑事訴訟法第二百九十九條第一項前段，刑法第一百七十三條第四項
、第一項、第三十八條第一項第二款、第四十一條，罰金罰鍰提高標準條例第一條前
段、第二條，判決如主文。
中    華    民    國      八十九    年      三        月    二十四      日
                              臺灣臺南地方法院刑事第四庭
                                      法  官
右正本證明與原本無異。
如不服本判決，應於送達後十日內向本院提出上訴狀。
                                      書記官
中    華    民    國      八十八    年    十二        月    三十一      日
附錄本案論罪科刑法條全文：
刑法第一百七十三條第一、四項：
放火燒燬現供人使用之住宅或現有人所在之建築物、礦坑、火車、電車或其他供水、
陸、空公眾運輸之舟、車、航空機者，處無期徒刑或七年以上有期徒刑。
預備犯第一項之罪者，處一年以下有期徒刑、拘役或三百元以下罰金。


司法院資訊處製作；財團法人民間司法改革基金會備份。
